臺灣臺中地方法院刑事判決　　　　　　　　　　　　　九十一年度訴字第三四三號
　　公　訴　人　臺灣臺中地方法院檢察署檢察官
　　被　　　告　甲○○
右列被告因違反毒品危害防制條例案件，經檢察官提起公訴（九十年度毒偵字第五八
一七號），本院判決如左：
    主  文
甲○○連續施用第一級毒品，累犯，處有期徒刑陸月，如易科罰金，以佰元折算壹
日，扣案之海洛因貳包（驗餘合計淨重零點貳肆公克，包裝重零點肆肆公克）沒收銷
燬。
    事  實
一、甲○○有搶劫、恐嚇、違反槍砲彈藥刀械管制條例案件等前科，其中曾於民國（
    下同）七十一年間因恐嚇及搶奪罪，經臺灣高等法院臺中分院判處有期徒刑十三
    年六月，嗣經減刑為八年十月確定，於八十八年七月十二日縮刑期滿執行完畢，
    猶不知悔改，其前於八十九年、九十年間均因施用毒品案件，經本院分別以八十
    九年度毒聲字第一四一五號及九十年度毒聲字第一三一六號先後裁定送觀察、勒
    戒後，分別於八十九年二、三月間及九十年七、八月間二次執行觀察勒戒，均因
    無繼續施用毒品之傾向，而分別由臺灣臺中地方法院檢察署檢察官於八十九年三
    月七日以八十九年度毒偵字第一五九一號及九十年八月二十四日以九十年度毒偵
    緝字第三０一號、九十年度毒偵字第三七三八號為不起訴處分確定。詎甲○○復
    基於概括之犯意，自九十年九月間某日起至九十年十二月十二日十四時許止，在
    臺中市○區○○里○○路一七七巷六號六樓之六住處，以香煙吸食之方式，約一
    天一次，連續施用第一級毒品海洛因多次。嗣於九十年十二月十二日十九時二十
    五分許，在臺中市○區○○路一七七巷口為警盤查，甲○○於其所犯上開施用海
    洛因犯行為有偵查犯罪權之警員發覺前，即主動供述上揭施用海洛因犯行（業經
    檢察官另聲請強制戒治），並提出其所有供施用之第一級毒品海洛因二包（驗餘
    合計淨重０點二四公克，包裝重０點四四公克），始為警查獲。
二、案經臺中市警察局第五分局報請臺灣臺中地方法院檢察署檢察官偵查起訴。
    理  由
一、訊據被告甲○○對於右揭時地多次施用第一級毒品海洛因之犯行均坦承不諱，惟
    辯稱：僅執行過觀察勒戒一次云云。惟查，被告右揭時地施用第一級毒品多次之
    犯行，業據被告自白不諱，且查，被告於九十年十二月十二日為警查獲後，經採
    尿送驗結果，呈嗎啡陽性反應，有臺中市衛生局煙毒尿液檢驗成績書乙紙在卷可
    參，復有被告所有供施用第一級毒品所用之海洛因二包扣案可稽，上開扣案物品
    經送法務部調查局鑑定結果，確係海洛因無訛，驗餘合計淨重０點二四公克，包
    裝重０點四四公克，有法務部調查局鑑定通知書在卷可佐，足証被告自白施用海
    洛因犯行與事實相符。再查，被告前於八十九年、九十年間均因施用毒品案件，
    經本院分別以八十九年度毒聲字一四一五號及九十年度毒聲字第一三一六號先後
    裁定送觀察勒戒後，分別於八十九年二、三月間及九十年七、八月間二次執行觀
    察勒戒，均因無繼續施用毒品之傾向，而分別由臺灣臺中地方法院檢察署檢察官
    於八十九年三月七日以八十九年度毒偵字第一五九一號及九十年八月二十四日以
    九十年度毒偵緝字第三０一號、九十年度毒偵字第三七三八號為不起訴處分確定
    等情，有臺灣臺中地方法院檢察署檢察官八十九年度毒偵字第一五九一號不起訴
    處分書及九十年度毒偵緝字第三０一號、九十年度毒偵字第三七三八號不起訴處
    分書各一份附卷可考，並經本院調閱上開卷宗核閱無訛，足見被告本件施用第一
    級毒品海洛因確係三犯施用第一級毒品犯行甚明，至被告辯稱：僅曾觀察勒戒一
    次云云，無非臨訟卸責之詞，顯非可採。事証明確，被告三犯施用第一級毒品犯
    行堪予認定。
二、核被告所為，係犯毒品危害防制條例第十條第一項之施用第一級毒品罪。被告因
    施用第一級毒品而持有第一級毒品之低度行為，應為其施用第一級毒品之高度行
    為所吸收，不另論罪。又被告先後多次施用第一級毒品犯行，時間緊接，罪名與
    犯罪構成要件相同，顯係基於概括犯意反覆為之，為連續犯，以一罪論，並依法
    加重其刑。又被告甲○○前於七十一年間因恐嚇及搶劫罪，經臺灣高等法院臺中
    分院判處有期徒刑十三年六月，嗣經減刑為八年十月確定，於八十八年七月十二
    日縮刑期滿執行完畢，有臺灣臺中地方法院檢察署刑案資料查註紀錄表及臺灣高
    等法院被告全國前案紀錄表各一份在卷可按，其於前案受有期徒刑之執行完畢後
    ，五年以內再犯本件有期徒刑以上之罪，為累犯，應依刑法第四十七條，加重其
    刑並遞加之。再按刑法第六十二條所謂發覺，固非以有偵查犯罪權之機關或人員
    確知其人犯罪無誤為必要，而對於其發生嫌疑時，即得謂已發覺；但此項對犯人
    之嫌疑，仍須有確切之根據得為合理之可疑者，始足當之，若單純主觀上之懷疑
    ，要不得謂已發生嫌疑，最高法院七十二年臺上字第六四一號判例可資參照，查
    本件被告施用第一級毒品犯行，係為警發覺前，即於警方盤查時，被告主動供出
    上揭犯行及提出持有之海洛因等情，業據被告於警訊自承在卷，復據證人即臺中
    市警察局第五分局本件承辦警員乙○○到庭證稱：當時是要去查另外一個案件，
    在練武路巷口遇到甲○○，因為之前我有查獲過甲○○的案件，所以認識他，我
    們主動向他盤查，問他有無在施用毒品，因為被告看他的外表像是在施用毒品，
    他的外表看起來比較消瘦，他就主動坦承他有施用海洛因，他主動拿出海洛因之
    前，我們不知道他有在施用海洛因等語，足見當時警方係基於單純主觀上之懷疑
    ，尚非基於確切根據之合理可疑而向被告盤查訊問，而被告即主動對尚未發覺之
    施用海洛因犯行向警自首，與刑法第六十二條自首之規定相符，爰依刑法第六十
    二條前段減輕其刑。被告同時具有加重既減輕之事由，爰依法先加後減。爰審酌
    被告犯罪之動機、目的、手段、品行，所生之危害及犯後態度等一切情狀，量處
    如主文所示之刑，並諭知易科罰金之折算標準。
三、扣案之第一級毒品海洛因二包（驗餘合計淨重０點二四公克，包裝重０點四四公
    克），係被告所有供施用第一級毒品所用之物，業據被告陳明在卷，爰依毒品危
    害防制條例第十八條第一項前段沒收銷燬。
據上論斷，應依刑事訴訟法第二百九十九條第一項前段，毒品危害防制條例第十條第
一項、第二十條第三項前段、第十八條第一項前段，刑法第十一條前段、第五十六條
、第四十七條、第六十二條前段、第四十一條第一項前段，罰金罰鍰提高標準條例第
二條，判決如主文。
中      華      民      國    九十一    年      三      月      四      日
                                        臺灣臺中地方法院刑事第四庭
                                            法  官    黃  家  慧
右正本證明與原本無異。
如不服本判決，應於判決送達後十日內向本院提出上訴狀，上訴於臺灣高等法院臺中
分院( 須附繕本 )。
                                            書記官
中      華      民      國    九十一    年      三      月      四      日
附論罪科刑法條：
毒品危害防制條例第十條第一項
施用第一級毒品者，處六月以上五年以下有期徒刑。
